【裁判字號】    98,台上,6110
【裁判日期】    981022
【裁判案由】    殺人等罪
【裁判全文】
最高法院刑事判決            九十八年度台上字第六一一０號
上  訴  人  甲  ○
選任辯護人  李淵源律師
上列上訴人因殺人等罪案件，不服台灣高等法院台中分院中華民
國九十八年八月十三日第二審判決（九十八年度上訴字第一四０
八號，起訴案號：台灣彰化地方法院檢察署九十七年度偵字第一
一四二四號），提起上訴，本院判決如下：
    主  文
上訴駁回。
    理  由
按刑事訴訟法第三百七十七條規定：上訴於第三審法院，非以判
決違背法令為理由，不得為之；是提起第三審上訴，應以原判決
違背法令為理由，係屬法定要件。如果上訴理由書狀並未依據卷
內訴訟資料具體指摘原判決不適用何種法則或如何適用不當，或
所指摘原判決違法情事，顯與法律規定得為第三審上訴理由之違
法情形不相適合時，均應認其上訴為違背法律上之程式，予以駁
回。原判決認定上訴人甲○有其事實欄所載犯行，因而維持第一
審論上訴人以殺人罪，處有期徒刑拾肆年；又殺人未遂罪，處有
期徒刑柒年；定應執行之刑拾捌年，並為相關從刑宣告之判決，
駁回檢察官及上訴人在第二審之上訴。已詳敘所憑證據及取捨證
據認定之理由；對於上訴人所為之辯解，如何不可採，亦在理由
內逐一指駁，俱有卷存證據資料可資覆按。又證據之憑信力如何
，事實審法院依自由心證原則，本有斟酌取捨之權。苟其取捨，
不違反經驗法則或論理法則，不得任意指為違法，而據為適法之
第三審上訴理由。原判決依憑上訴人之供述、證人林麗芬於警詢
、偵查中及第一審、原審審理時之證述，證人許美麗於原審審理
時之證詞，及許美麗當庭所繪相關位置圖、案發現場圖、現場照
片、現場勘驗報告、現場勘查照片、通聯紀錄、台灣彰化地方法
院九十七年度家護字第七０六號通常保護令、九十八年度易字第
三一號刑事判決、扣案番刀一支暨道安醫院診斷證明書、相驗屍
體證明書、檢驗報告書、法醫解剖鑑定報告書等證據，認定上訴
人違反民事通常保護令，對家庭暴力防治法第三條第二、三款之
家庭成員楊怡雅殺害既遂、對林麗芬殺害未遂等情。所為論斷，
核無違背證據法則情形。又許美麗縱有上訴人未在林麗芬逃出門
後在後追趕之證述，惟原判決依調查所得證據，認定上訴人砍殺
楊怡雅後，發現林麗芬欲離去現場，亦基於殺人犯意，先往林麗
芬砍一刀，因林麗芬剛好回頭而砍到其臉頰，再往林麗芬身上砍
一刀，又因林麗芬逃跑而砍到其左大腿、左小腿等情；核屬法院
取捨證據之結果。縱未於判決內說明捨棄他部分證言，而僅說明
採用某部分證言之理由，仍於判決本旨無影響。上訴意旨就其殺
害林麗芬未遂部分，以原判決認定林麗芬逃出門後，上訴人在後
追趕一節，許美麗之證述不實，其證言應不可採，原判決未見說
明，洵有採證違法及判決不載理由之違誤云云；係就原判決採證
認事職權之適法行使，任意指摘，重為事實之爭執，難謂為適法
之第三審上訴理由。此部分上訴違背法律上之程式，應予駁回。
另按第三審上訴書狀，應敘述上訴之理由，其未敘述者，得於提
起上訴後十日內補提理由書於原審法院，已逾上述期間，而於第
三審法院未判決前仍未提出上訴理由書狀者，第三審法院應以判
決駁回之，同法第三百八十二條第一項、第三百九十五條後段規
定甚明。上訴人被訴殺害楊怡雅既遂部分，不服原審判決，於民
國九十八年八月二十八日一併提起上訴。惟其上訴書狀就此部分
並未敘述理由，迄今逾期已久，於本院未判決前仍未提出，依上
開規定，此部分上訴自非合法，亦應予駁回。
據上論結，應依刑事訴訟法第三百九十五條，判決如主文。
中    華    民    國  九十八  年    十    月  二十二  日
                      最高法院刑事第八庭
                          審判長法官  洪  文  章
                                法官  王  居  財
                                法官  郭  毓  洲
                                法官  黃  梅  月
                                法官  邱  同  印
      本件正本證明與原本無異
                                      書  記  官
中    華    民    國  九十八  年    十    月  二十六  日
                                                    Ｒ


司法院資訊處製作；財團法人民間司法改革基金會備份。
